臺灣板橋地方法院刑事判決　　　　　　　　　　　　　九十三年度易字第四五四號
　　公　訴　人　臺灣板橋地方法院檢察署檢察官
　　被　　　告　甲○○
右列被告因毒品危害防制條例案件，經檢察官提起公訴（九十三年度核退毒偵字第二
八四號）以及移送併案（九十三年度毒偵字第二一四二號、九十三年度核退毒偵字第
四０四號）審理，本院判決如左：
    主  文
甲○○連續施用第二級毒品，累犯，處有期徒刑捌月。
扣案殘留有不可剝離第二級毒品安非他命之殘渣袋參個、安非他命吸食器玻璃球內之
第二級毒品安非他命微量殘渣均沒收並銷燬之；安非他命吸食器共參組均沒收之。
    事  實
一、甲○○曾因施用第二級毒品安非他命案件，經臺灣板橋地方法院檢察署檢察官聲
    請本院於民國八十八年六月二十三日以八十八年度毒聲字第三八一三號裁定送觀
    察勒戒後，認無繼續施用毒品之傾向，由該管檢察官於同年八月十二日以八十八
    年度毒偵字第七三五０號為不起訴處分確定；復因施用第二級毒品安非他命案件
    ，經該管檢察官聲請本院於八十八年十二月二日以八十八年度毒聲字第七六六九
    號裁定送勒戒處所施以觀察勒戒結果，認有繼續施用毒品之傾向，該管檢察官再
    聲請本院以八十八年度毒聲字第八一八八號裁定施以強制戒治期滿，並由檢察官
    於八十八年十二月二十九日以八十八年度毒偵字第三０六０號提起公訴，經本院
    於八十九年二月二十九日以八十九年度易字第四八七號刑事判決判處有期徒刑六
    月，如易科罰金，以三百元折算一日確定，九十年六月二十四日執行完畢（於本
    案構成累犯）；另九十二年間，又因違反毒品危害防制條例案件，經臺灣士林地
    方法院檢察署檢察官於九十二年三月二十四日以九十二年度毒偵字第二二一號聲
    請臺灣士林地方法院於九十二年四月八日以九十二年度士簡字第四七三號刑事簡
    易判決判處有期徒刑五月，如易科罰金，以三百元折算一日（現執行中，於本案
    不成立累犯）。
二、而甲○○仍未見悔悟，復基於施用第二級毒品之概括犯意，連續於九十三年一月
    間某日起至同年四月十四日為止，在臺北縣板橋市○○○街一二四巷二十弄三十
    八之一號住處施用第二級毒品安非他命多次，分別於左列時、地為警查獲：
    (一)、九十三年三月二日下午五時三十分許，在臺北縣板橋市○○○街一二四巷二
        十弄四十五之一號停車場鐵皮屋，並扣得安非他命吸食器二組、安非他命殘
        渣袋三只。
    (二)、九十三年三月十二日下午五時三十分許，在臺北縣板橋市○○○街一二四巷
        二十弄四十五之一號，並扣得安非他命吸食器一組（玻璃球內有安非他命殘
        渣）。
    (三)、九十三年四月十六日中午十二時三十分許，在臺北縣板橋市○○○街一二四
        巷二十弄四十五之一號。
    嗣均經警於訊問後採集其尿液檢體送驗，各呈現第二級毒品安非他命之陽性反應
    ，因悉上情。
三、案經臺北縣政府警察局板橋分局報請臺灣板橋地方法院檢察署檢察官偵查起訴，
    以及臺北縣政府警察局板橋分局、臺北市政府警察局北投分局分別報請臺灣板橋
    地方法院檢察署檢察官移送併案審理。
    理  由
一、訊據被告甲○○坦承右揭犯行不諱；而被告先後經警查獲訊問後所採集之尿液檢
    體，各經查獲機關送檢驗結果，均呈第二級毒品安非他命（甲基安非他命）之陽
    性反應，有臺灣檢驗科技股份有限公司九十三年三月十六日（九十三年三月二日
    查獲部分）、臺灣尖端先進生技醫藥股份有限公司九十三年三月二十五日（九十
    三年三月十二日查獲部分）、五月四日（被告供述九十三年四月十六日查獲部分
    ）之濫用藥物尿液檢驗報告各在卷可參，堪認被告有前揭施用第二級毒品安非他
    命之事實；又被告前曾因施用毒品案件，先後經觀察勒戒、強制戒治、判處罪刑
    等情，有各該裁定書、不起訴處分書、判決書，以及被告前案資料紀錄表等在卷
    足憑；據上，被告所為施用第二級毒品安非他命之自白，核與事實相符，應堪採
    信，本案事證明確，被告犯行，足以認定。
二、查安非他命為毒品危害防制條例第二條第二項第二款之第二級毒品，核被告甲○
    ○所為，係犯毒品危害防制條例第十條第二項之罪。被告多次施用犯行，時接式
    同，所犯犯罪構成要件亦復相同，顯係基於概括之犯意實施，為連續犯，應依刑
    法第五十六條規定論以一罪，並加重其刑。其各次施用前持有毒品之低度行為，
    為各次施用毒品之高度行為所吸收，均不另論罪；又被告有如事實欄所示前科，
    並經執行完畢，有臺灣高等法院被告全國前案紀錄表在卷足參，其於有期徒刑之
    執行完畢後五年內，再犯本案有期徒刑以上之罪，為累犯，應依刑法第四十七條
    規定遞加重其刑。爰審酌被告素行，犯罪動機、目的、手段，並其前曾有施用第
    二級毒品，經觀察勒戒、強制戒治處分，並判處罪刑，仍不知悔改，復為本件施
    用犯行，顯見革除毒癮意志非堅，以及犯罪後坦承犯行之態度暨綜合其他偵審進
    行中之一切情狀等，量處如主文所示之刑。
三、扣案之安非他命殘渣袋三個（九十三年度核退毒偵字第二八四號卷），殘存有不
    可剝離之毒品，整體視之，仍不失為查獲之毒品暨安非他命吸食器（九十三年度
    核退毒偵字第四０四號卷）玻璃球內之安非他命殘渣，均應依同上條例第十八條
    第一項前段規定，不問屬於犯人與否，均宣告沒收並銷燬之；另安非他命吸食器
    共三組（九十三年度核退毒偵字第二八四號卷二組、九十三年度核退毒偵字第四
    ０四號卷一組），為被告所有，且係供犯罪所用之物，業據其供承明確，應依刑
    法第三十八條第一項第二款規定宣告沒收之。
四、檢察官移送併案（九十三年度毒偵字第二一四二號、九十三年度核退毒偵字第四
    ０四號）審理部分，暨被告於本院供述部分（即九十三年四月十六日為警查獲部
    分），均與原起訴部分，有連續犯之裁判上一罪關係，為原起訴效力所及，本於
    審判不可分原則，本院均併審理之。
據上論斷，應依刑事訴訟法第二百九十九條第一項前段，毒品危害防制條例第十條第
二項、第十八條第一項前段，刑法第十一條前段、第五十六條、第四十七條、第三十
八條第一項第二款，判決如主文。
本案由檢察官曾文鐘提起公訴，經檢察官游鉦添到庭執行職務。
中　　　華　　　民　　　國　　九十三　　年　　　七　　　月　　 十五 　　日
                                臺灣板橋地方法院刑事第九庭
                                    審判長法  官  蔡新毅
                                          法  官  林海祥
                                          法  官  黎錦福
右正本證明與原本無異。
如不服本判決，應於判決送達後十日內向本院提出上訴狀 (應附繕本)，上訴於臺灣
高等法院。
                                          書記官  蔡麗春
中　　　華　　　民　　　國　　九十三　　年　　　七　　　月　　 十五 　　日
附錄本案科刑論罪法條：
毒品危害防制條例第十條
施用第一級毒品者，處六月以上五年以下有期徒刑。
施用第二級毒品者，處三年以下有期徒刑。
毒品危害防制條例第十八條
查獲之第一、二級毒品及專供製造或施用第一、二級毒品之器具，不問屬於犯人與否
，均沒收銷燬之；查獲之第三、四級毒品及製造或施用毒品之器具，無正當理由而擅
自持有者，均沒入銷燬之。但合於醫藥、研究或訓練之用者，得不予銷燬。
前項合於醫藥、研究或訓練用毒品或器具之管理辦法，由法務部會同行政院衛生署定
之。
